【裁判字號】    99,小抗,8
【裁判日期】    991227
【裁判案由】    侵權行為損害賠償
【裁判全文】
臺灣板橋地方法院民事裁定               99年度小抗字第8號
抗  告  人  蔡玉品
相  對  人  汪慧珠
上列當事人間請求侵權行為損害賠償事件，抗告人對於民國99年
10月27日本院板橋簡易庭所為之99年度板小字第1799號裁定提起
抗告，本院裁定如下：
    主  文
抗告駁回。
抗告費用由抗告人負擔。
    理  由
一、按送達應於應受送達人之住居所、事務所或營業所行之；送
    達於住居所、事務所或營業所，不獲會晤應受送達人者，得
    將文書付與有辨別事理能力之同居人或受僱人，民事訴訟法
    第136 條第1 項、第137 條第1 項定有明文。次按送達不能
    依前2 條規定為之者，得將文書寄存送達地之自治或警察機
    關，並作送達通知書兩份，一份黏貼於應受送達人住居所、
    事務所、營業所或其就業處所門首，另一份置於該送達處所
    信箱或其他適當位置，以為送達。寄存送達自寄存之日起，
    經10日發生效力，此觀同法第138 條之規定自明。復按民事
    訴訟法第138 條所規定之寄存送達，係以將文書寄存送達地
    之自治或警察機關，並作送達通知書，黏貼於應受送達人住
    居所、事務所或營業所門首時，為送達之時；應受送達人究
    於何時前往領取應受送達之文書，或並未前往領取，該文書
    嗣經退還原送達法院，於送達之效力均無影響（最高法院89
    年度台聲字第13號裁判要旨參照）。再按提起民事第二審上
    訴應繳納裁判費，此為必須具備之程式。又小額事件之上訴
    不合程式或有其他不合法之情形而可以補正者，原審法院應
    定期間命其補正；如不於期間內補正，應以裁定駁回之，民
    事訴訟第436 條之32第2 項準用同法第442 條第2 項定有明
    文。
二、本件抗告人因與相對人間本院99年度板小字第1799號侵權行
    為損害賠償事件，對於本院板橋簡易庭99年8 月19日所為判
    決不服，提起第二審上訴，惟未據繳納第二審裁判費，經本
    院板橋簡易庭於99年9 月20日裁定命抗告人於5 日內補繳，
    該裁定於99年9 月28日寄存送達於抗告人，有送達證書附卷
    可稽，經10日，而於同年10月8 日生效。抗告人逾期未補繳
    第二審裁判費，經本院板橋簡易庭於99年10月27日裁定駁回
    抗告人之上訴。抗告人對上開駁回其上訴之裁定不服，提起
    抗告，其抗告意旨略以：抗告人不懂應依民事訴訟法第77條
    之16第1 項規定繳納裁判費，且上訴遞狀時法院方面也沒人
    告知抗告人，是不知之罪。且抗告人並未收到民國99年9 月
    28 日 寄存警察機關之有關文書，抗告人有二地址可收寄存
    警察機關的公文，一為住址，一為戶籍地，通常人不在警察
    機關會貼一張紅色單在門上要抗告人去領，可是這次二地皆
    未收到，像本裁定就是這樣收到的，不解。上述二理由皆因
    疏忽不諳法律所導致之錯誤，法理之外還有人情，為此，提
    起本件抗告等語。惟查：本件抗告人之戶籍地確係在台北縣
    永和市○○路119 巷7 號2 樓，有抗告人所提上訴狀所載地
    址、相對人所提抗告人戶籍謄本可證。而上開本院板橋簡易
    庭於99 年9月20日所為命抗告人補繳第二審裁判費之裁定，
    已向抗告人上開住所送達，因不獲會晤抗告人或有辨別事理
    能力之同居人或受僱人，故於99年9 月28日寄存送達於台北
    縣政府警察局永和分局中正橋派出所，依前開民事訴訟法第
    138 條規定，自屬合法送達，且該裁定依法自寄存之日起經
    10日，即99年10月8 日即發生送達之效力。故縱使抗告人確
    未前往上開警察機關領取該裁定，仍不影響該裁定已合法送
    達之效力。是抗告人逾期未依上開本院板橋簡易庭99年9 月
    20日所為之裁定補繳第二審裁判費，其上訴自不合法。原法
    院依法裁定駁回其上訴，並無不合。抗告意旨指摘原裁定不
    當，求予廢棄，為無理由，其抗告應予駁回
三、據上論結，本件抗告為無理由，爰依民事訴訟法第436條之
    32第3項、第495條之1第1項、第444條第1項、第95條、第78
    條，裁定如主文。
中    華    民    國    99    年    12    月    27    日
                  民事第二庭    審判長法  官  陳麗玲
                                      法  官  李行一
                                      法  官  張谷輔
以上正本係照原本作成
本裁定不得再抗告。
中    華    民    國    99    年    12    月    27    日
                                      書記官  郭群裕

司法院資訊處製作；財團法人民間司法改革基金會備份。
